臺灣板橋地方法院刑事判決　　　　　　　95年度訴字第3226號
公　訴　人　臺灣板橋地方法院檢察署檢察官
被　　　告　甲○○
　　　　　　　　　　（另案羈押於臺灣臺北看守所）
選任辯護人　周承武律師
上列被告因違反槍砲彈藥刀械管制條例案件，經檢察官提起公訴
（九十五年度偵字第二二三二二號），本院判決如下：
    主    文
甲○○未經許可，持有可發射子彈具有殺傷力之改造手槍，處有
期徒刑年肆月，併科罰金新臺幣陸萬元，罰金部分如易服勞役
，以新臺幣壹仟元折算壹日。
扣案由德國ＭＡＵＳＥＲ廠製口徑九釐米金屬模型槍換裝土造金
屬槍管而成之改造手槍壹枝（槍枝管制編號000000000
0號，含彈匣壹個）以及土造子彈捌顆（均具直徑約八．九釐米
之金屬彈頭）均沒收之。
    犯罪事實
一、甲○○明知可發射子彈具有殺傷力之改造手槍及具有殺傷力
    之子彈分別係槍砲彈藥刀械管制條例所列管之槍枝及彈藥，
    非經主管機關許可，不得持有，竟基於非法持有具有殺傷力
    槍枝及子彈之犯意，於民國九十四年十二月間某日，在臺北
    縣三重巿重新橋下跳蚤巿場內，以新臺幣（下同）二萬五千
    元之代價，向真實姓名年籍不詳、綽號「阿草」之成年男子
    ，購買可發射子彈具有殺傷力之由德國ＭＡＵＳＥＲ廠製口
    徑九釐米金屬模型槍換裝土造金屬槍管而成之改造手槍一枝
    （槍枝管制編號0000000000號，含彈匣一個）以
    及具有殺傷力之土造子彈九顆（均具直徑約八．九釐米之金
    屬彈頭）、不具殺傷力之土造子彈三顆（均具直徑約八．九
    釐米之金屬彈頭），並將之藏放在其位於臺北縣三重巿永福
    街一三五巷七號三樓居所內，未經許可而無故持有之。嗣於
    九十五年九月二十三日晚間十一時三十分許，為警在臺北縣
    三重巿金陵女中後方環河道路上查獲，並在其後腰際及所穿
    著長褲暗袋內，起出前開具有殺傷力之改造手槍一枝（含彈
    匣一個）、具有殺傷力之土造子彈九顆（經採樣一顆試射後
    ，已失其效能）以及不具殺傷力之土造子彈三顆。
二、案經臺北縣政府警察局蘆洲分局報請臺灣板橋地方法院檢察
    署檢察官聲請以簡易判決處刑。
    理    由
一、訊據被告固坦承持有前開具有殺傷力之改造手槍及土造子彈
    等事實，惟矢口否認有何非法持有槍彈之犯行，辯稱：伊係
    要買玩具瓦斯槍，但「阿草」拿錯給伊，伊正準備要拿去給
    「阿草」換錢回來時，就被警察查到云云。經查，被告於九
    十五年九月二十三日晚間十一時三十分許，在臺北縣三重巿
    金陵女中後方環河道路上，為警在其後腰際及所穿著長褲暗
    袋內，起出改造手槍一枝（含彈匣一個）以及土造子彈十二
    顆等事實，業據其迭於警詢、偵查中及本院審理時供承屬實
    （見臺灣板橋地方法院檢察署九十五年度偵字第二二三二二
    號偵查卷第八頁至第九頁及第四四頁至第四五頁、本院九十
    六年一月十日審判筆錄），並有臺北縣政府警察局蘆洲分局
    扣押筆錄、扣押物品目錄表各一件及槍彈照片十張附卷足憑
    （見同上偵查卷第十二頁至第十五頁及第二十頁至第二六頁
    ），且有前開槍枝、子彈扣案可佐。而該等槍彈經送內政部
    警政署刑事警察局以性能檢驗法、試射法鑑定結果，認送鑑
    改造手槍一枝（槍枝管制編號0000000000號），
    係由德國ＭＡＵＳＥＲ廠製之口徑九釐米金屬模型槍，換裝
    土造金屬槍管而成之改造手槍，機械性能良好，可擊發適用
    子彈，認具殺傷力；送鑑子彈十二顆，認均係土造子彈（具
    直徑約八．九釐米之金屬彈頭），採樣四顆試射結果，一顆
    ，可擊發，認具殺傷力，另三顆，雖可擊發，惟發射動能不
    足，認不具殺傷力，有該局九十五年十月三日刑鑑字第０九
    五０一四五九九九號槍彈鑑定書一份存卷可稽（見同上偵查
    卷第四六頁至第四八頁），是被告確持有前開具有殺傷力之
    改造手槍一枝（含彈匣一個）以及具有殺傷力之土造子彈九
    顆，殆屬無疑。至被告雖辯稱：伊本欲購買玩具瓦斯槍，但
    「阿草」誤交付前開具有殺傷力之槍枝及子彈云云；惟其於
    警詢及偵查中均承稱：扣案槍枝及子彈均渠在臺北縣三重巿
    重新橋下跳蚤巿場內，以二萬五千元之代價，向真實姓名年
    籍不詳、綽號「阿草」之成年男子購得等語（見同上偵查卷
    第九頁、第四十頁及第四四頁），未見其陳明有何交貨錯誤
    之情節；且其於警詢時供稱：「（問：你為何隨身攜帶該槍
    枝？）好玩」等語，亦未提及渠正準備攜之與買家換回價金
    之事，是其嗣於本院訊問時改以前詞置辯，是否可信，已有
    可疑。況被告於前述時間及地點為警查獲時，係將槍枝及子
    彈藏放在其後腰際及所穿著長褲暗袋內，已如前述，倘渠斯
    時正準備將該等槍枝攜往退貨，又何需大費周章地分別藏置
    在渠身上之不同地方，顯與常情有悖，是被告嗣於本院訊問
    時辯稱：伊要購買玩具瓦斯槍，係「阿草」拿錯云云，無非
    事後卸責之詞，不足採信；應以其於警詢及偵查中供稱以二
    萬五千元之代價，向「阿草」購買前開槍彈一節，堪值信取
    。是本案事證明確，被告犯行堪以認定，應予依法論罪科刑
    。
二、核被告所為，係犯槍砲彈藥刀械管制條例第八條（公訴意旨
    誤載為第七條）第四項之未經許可持有可發射子彈具有殺傷
    力改造手槍罪及同條例第十二條第四項之未經許可持有子彈
    罪。至公訴意旨雖敘及被告非法持有具有殺傷力之土造子彈
    共十二顆等語；惟扣案土造子彈十二顆經送鑑定結果，採樣
    其中三顆試射，雖可擊發，惟發射動能不足，認不具殺傷力
    ，已如前述，是被告持有該等三顆不具殺傷力之土造子彈，
    自難逕論以非法持有子彈罪。是公訴意旨就此部分併予起訴
    ，尚有未恰，惟其既認被告持有該等不具殺傷力土造子彈之
    犯行與上揭論罪科刑之犯罪事實，有想像競合犯之裁判上一
    罪關係，故不另為無罪之諭知，併予敘明。又刑法及其施行
    法固於九十四年一月七日經修正公布，於九十五年七月一日
    生效施行，又罰金罰鍰提高標準條例第二條之規定亦配合刑
    法關於易科罰金規定之修正而同時刪除。本案被告非法持有
    槍枝、子彈等犯罪行為始自前述法律修正施行前，並持續至
    九十五年九月二十三日晚間十一時三十分許為警查獲為止，
    已在法律修正施行後，其間法律雖有變更，惟其所為單一犯
    罪行為既持續實施至法律修正施行後，自無行為後法律變更
    之情形可言，應逕依修法後之規定論處（最高法院八十九年
    度臺非字第一八六號裁判意旨參照），附此敘明。被告以一
    持有行為觸犯前開二罪名，為想像競合犯，應依刑法第五十
    五條規定從一較重之非法持有改造手槍罪處斷。爰審酌被告
    未經許可持有具有殺傷力之槍枝及子彈，嚴重危害社會秩序
    ，影響社會治安甚鉅，兼衡其犯罪動機、目的、智識程度（
    國小肄業）、生活狀況、持有槍枝之數量暨期間以及犯罪後
    之態度等一切情狀，量處如主文所示之刑，並就罰金部分諭
    知易服勞役之折算標準，資為懲儆。
三、扣案由德國ＭＡＵＳＥＲ廠製口徑九釐米金屬模型槍換裝土
    造金屬槍管而成之改造手槍一枝（槍枝管制編號00000
    00000號，含彈匣一個）以及土造子彈八顆（具直徑約
    八．九釐米之金屬彈頭），既均具殺傷力，係屬違禁物，皆
    應依刑法第三十八條第一項第一款規定宣告沒收之。至被告
    另持有之土造子彈四顆，其中三顆經鑑定結果，認雖可擊發
    ，惟發射動能不足，不具殺傷力，另一顆亦經採樣試射鑑驗
    而失其效能，已不具殺傷力，故均不予宣告沒收，併此敘明
    。
據上論斷，應依刑事訴訟法第二百九十九條第一項前段，槍砲彈
藥刀械管制條例第八條第四項、第十二條第四項，刑法第十一條
前段、第五十五條、第四十二條第三項、第三十八條第一項第一
款，判決如主文。
本案經檢察官張瑞娟到庭執行職務。
中　　華　　民　　國　　96　　年　　1 　　月　　24　　日
                  刑事第七庭審判長法　官  胡　堅　勤
                                  法　官　李　君　豪
                                  法　官　王　瑜　玲
上列正本證明與原本無異。
如不服本判決，應於判決送達後10日內向本院提出上訴狀（應附
繕本），上訴於臺灣高等法院。
中　　華　　民　　國　　96　　年　　1 　　月　　25　　日
                                  書記官  陳  香  君
附錄本案論罪科刑法條全文：
槍砲彈藥刀械管制條例第八條
未經許可，製造、販賣或運輸鋼筆槍、瓦斯槍、麻醉槍、獵槍、
空氣槍或第四條第一項第一款所定其他可發射金屬或子彈具有殺
傷力之各式槍砲者，處無期徒刑或五年以上有期徒刑，併科新臺
幣一千萬元以下罰金。
未經許可，轉讓、出租或出借前項所列槍枝者，處五年以上有期
徒刑，併科新臺幣一千萬元以下罰金。
意圖供自己或他人犯罪之用，而犯前二項之罪者，處無期徒刑或
七年以上有期徒刑，併科新臺幣一千萬元以下罰金。
未經許可，持有、寄藏或意圖販賣而陳列第一項所列槍枝者，處
三年以上十年以下有期徒刑，併科新臺幣七百萬元以下罰金。
第一項至第三項之未遂犯罰之。
槍砲彈藥刀械管制條例第十二條
未經許可，製造、販賣或運輸子彈者，處一年以上七年以下有期
徒刑，併科新臺幣五百萬元以下罰金。
未經許可，轉讓、出租或出借子彈者，處六月以上五年以下有期
徒刑，併科新臺幣三百萬元以下罰金。
意圖供自己或他人犯罪之用，而犯前二項之罪者，處三年以上十
年以下有期徒刑，併科新臺幣七百萬元以下罰金。
未經許可，持有、寄藏或意圖販賣而陳列子彈者，處五年以下有
期徒刑，併科新臺幣三百萬元以下罰金。
第一項至第三項之未遂犯罰之。
